# 1 元股权收购账务处理

提问人：46090612li 时间：2021-10-08 10:33:05
陈版主，您好！我公司 2020 年 3 月收到A公司注资 400 万元，计入实收资本。 2021 年 3 月以 1 元收购A公司股权，那么原来的实收资本——A公司 400万元怎么处理？按投资收益处理吗？还是把 400 万元A公司实收资本转入资本公积？

回答人：chenyiwei
无论是个别报表还是合并报表层面，都无需调整本企业的实收资本、资本公积金额。
在本企业的合并报表中，在收购A公司股权时，应将A公司持有本企业股份的公允价值转为库存股。即本企业收购A公司股权的对价分为两部分：
一部分是回购自身部分股权的对价，应确认为合并报表层面的库存股；另一部分是取得A公司其他资产、负债的对价，按企业合并准则进行会计处理（假设A公司构成“业务”）。